臺灣高等法院臺中分院刑事判決　　　　　　　　　　九十四年度上訴字第一三六號
　　上　訴　人　臺灣台中地方法院檢察署檢察官
　　被　　　告　子○○
　　被　　　告　酉○○
右上訴人因被告搶奪等案件，不服臺灣台中地方法院九十三年度訴字第二四六九號中
華民國九十三年十二月六日第一審判決（起訴案號：臺灣台中地方法院檢察署九十三
年度偵字第一四九八四號；移
八號），提起上訴，本院判決如左：
      主  文
原判決撤銷。
子○○、酉○○共同連續意圖為自己不法之所有，而搶奪他人之動產，子○○處有期
徒刑貳年，酉○○處有期徒刑壹年貳月。【附表二】所示讓渡書上偽造之「胡少凱」
署押（含指印）及【附表三】所示讓渡書上偽造之「陳思茹」署押（含指印），均沒
收之。
      事  實
一、子○○、酉○○均意圖為自己不法所有，並基於共同犯意之聯絡，於【附表一】
    編號1.至編號所示時間、地點，以【附表一】編號1.至所示之犯罪方法，連
    續搶奪【附表一】編號1.至所示被害人之財物。嗣於民國（下同）九十三年八
    月二十六日十七時許，二人又意圖為自己不法之所有，復承接上開共同搶奪之概
    括犯意聯絡，先在台中市○○○○街九十九號前，以自備之鑰匙（未扣案）竊取
    陳儀沛所有之ＳＺＦ─三五六號機車一部，作為搶奪之工具，復於【附表一】編
    號所示時間、地點、犯罪方法，搶奪乙○○之如【附表一】編號所示財物。
    二人將搶得之現金即朋分花用殆盡，手機則由子○○及酉○○分別於附表二、三
    所示之時間，分持至設在台中市○○路一九０之一號之行動派優良手機小舖及台
    中市○○路○段二一七號之鑫鋒通訊行出售，為免身分暴露，子○○於【附表二
    】所示讓渡書上偽造「胡少凱」之署押（含指印）後，酉○○則於【附表三】所
    示讓渡書上，偽造「陳思茹」之署押（含指印）後，再持之行使予張明輝及黃若
    蓁，藉以出售手機得款花用，足以生損害於胡少凱、陳思茹、張明輝及黃若蓁等
    人。嗣於九十三年八月二十六日十七時三十分許，子○○及酉○○二人搶奪乙○
    ○之財物得手後，為乙○○報警並騎車追逐，當場查獲酉○○，子○○則趁機逃
    逸，至當日二十時三十分許經警追緝策動下，子○○始到案，另子○○於搶奪【
    附表一】編號所示被害人甲○○時，因甲○○曾與子○○拉扯一包塑膠袋，經
    採集該塑膠袋上之指紋鑑定結果，確與子○○之指紋相符而循線查悉上情。
二、案經台中市警察局第二分局報請台灣台中地方法院檢察署檢察官偵查起訴暨移送
    併案審理。
    理  由
一、訊據被告子○○、酉○○二人迭於警訊、偵查、原審及本院對右揭連續搶奪、竊
    盜犯行均坦承不諱，並有如附表(一)證據欄所示之證據可資佐證，且查：(一)【附表
    一】編號被害人甲○○遭被告子○○行搶時，與子○○拉扯之塑膠袋，經採集
    可供比對之指紋六枚送鑑結果，與子○○之指紋相符等情，亦有內政部警政署刑
    事警察局九十三年九月十日刑紋字第０九三０一八三一四五號鑑驗書附卷可稽（
    見偵查卷第二三八、二三九頁）。(二)被告子○○、酉○○如【附表二】、【附表
    三】所示之偽造文書犯行，亦經證人張明輝、黃若蓁證述明確，且有讓渡書影本
    十一份在卷足憑（見偵查卷第五一、五二、五五至六三頁），足證被告二人上開
    自白與事實相符而堪採信。(三)被告二人於原審雖供稱曾竊取其他機車作為搶奪工
    具，搶奪完即棄置云云，然被告二人所自白上開竊盜行為，僅有被告二人之自白
    ，且被告二人自白內容對於竊取時間、地點均不復記憶，且上開竊盜犯行亦缺乏
    被害人之指訴，亦未查獲渠二人所棄置之贓車，故上開自白內容既不確定，且又
    乏其他佐證足資證明自白與事實相符，本院參酌被告二人於本院已明確供稱【附
    表一】編號1.至所示搶奪犯行，均係騎乘被告酉○○母親之機車做案等情，依
    無罪推定原則，自難採信被告二人於原審有關竊取其他機車之自白，而應採信被
    告二人於本院之供詞，附此敘明。從而本件被告上開竊盜、連續搶奪、連續行使
    偽造私文書等犯行均堪認定。
二、核被告二人所為，均係犯刑法第三百二十五條搶奪罪、第三百二十條第一項竊盜
    罪、第二百十六條、第二百十條之行使偽造私文書罪。被告子○○於【附表二】
    偽造「胡少凱」署押之行為，及被告酉○○於【附表三】偽造「陳思茹」署押之
    行為，各係其偽造私文書之部分行為，又渠二人偽造私文書之低度行為應各為行
    使私文書之高度行為所吸收，均不另論罪。被告二人就前揭竊盜及【附表一】所
    示連續搶奪之犯行，有犯意之聯絡及行為之分擔，為共同正犯。被告二人先後多
    次搶奪及行使偽造私文書之犯行，均時間緊接，犯罪構成要件相同，顯係各基於
    概括犯意反覆為之，均為連續犯，應各依法論以一罪，並均加重其刑。再被告二
    人所犯竊盜、連續搶奪及連續行使偽造私文書三罪間，有方法結果之牽連關係，
    應從一重之連續搶奪罪論處。公訴人以九十三年度偵字第一八三五二號移送併辦
    部分，與起訴部分為同一事實，本院自應併予審理。原審判決固非無見，惟：(1)
    原審判決事實認定被告二人騎乘被告酉○○之母所有之機車或於九十三年八月二
    十六日所竊得之被害人陳儀沛所有之機車作為搶奪工具，然於原判決附表一所示
    「犯罪手法」欄中，均記載被告二人騎乘機（贓）車作為搶奪工具，其判決事實
    顯有矛盾。(二)被告二人如【附表一】連續搶奪行為次數高達二十八次之多，原審
    判決僅量處被告二人各有期徒刑十月，顯屬輕縱。檢察官據此指摘原審量刑過輕
    等語為有理由，且原審判決亦有上開可議之處，自應由本院撤銷改判。爰審酌被
    告二人年輕不思努力工作，自食其力，竟連續搶奪路人財物，對社會治安造成重
    大危害，本應從重量刑，惟念及被告二人犯後已坦承全部犯行，且有悔意，犯後
    態度良好，且被告酉○○甫產下一女，有待其早日照顧，爰分別量處被告二人如
    主文第二項所示之刑。【附表二】所示讓渡書上偽造之「胡少凱」署押及【附表
    三】所示讓渡書上偽造之「陳思茹」署押，應依刑法第二百十九條之規定宣告沒
    收。另被告二人行竊ＳＺＦ─三五六號機車之鑰匙，係被告子○○所有供犯罪所
    用之物，業據被告二人供明在卷，惟未扣案，且被告酉○○供稱業已丟棄，亦無
    證據足資證明該行竊用之鑰匙尚未滅失，為免日後執行之困難，爰不併予宣告沒
    收。
三、公訴人以九十三年度偵字第一八五六八號移送併辦意旨略以：被告酉○○於九十
    三年九月六日在台中市○○街五十二巷六號四樓，竊取其弟陳國慈所有之電腦主
    機一台之犯行云云，經查：被告酉○○上開竊盜犯行，係涉犯刑法第三百二十四
    條之親屬間竊盜罪，且為告訴乃論之罪，而告訴人陳國慈業於爰審九十三年十一
    月二十四日具狀撤回告訴，本院審酌上開移送併辦部分與與前開起訴經本院判處
    有罪之竊盜部分，有裁判上一罪之連續犯關係，爰不另為不受理之諭知，併此敘
    明。
四、據上論斷，應依刑事訴訟法第三百六十九條第一項前段、第三百六十四條、第二
    百九十九條第一項前段、刑法二十八條、第五十六條、第二百十條、第二百十六
    條、第三百二十條第一項、第三百二十五條第一項、第五十五條後段、第二百十
    九條，罰金罰鍰提高標準條例第一條前段，判決如主文。
本案經檢察官Ａ○○到庭執行職務。
中      華      民      國    九十四    年      三      月     十七     日
                                   臺灣高等法院臺中分院刑事第八庭
                                         審判長法  官  羅  得  村
                                               法　官  巫　政　松
                                               法　官  陳  毓  秀
右正本證明與原本無異。
如不服本判決應於收受送達後十日內向本院提出上訴書狀，其未敘述上訴之理由者並
得於提起上訴後十日內向本院補提理由書（均須按他造當事人之人數附繕本）。
                                               書記官  顏  子  良
中     華     民     國     九十四     年      三      月     十八      日
附錄論罪科刑主要法條
刑法第三百二十五條第一項
意圖為自己或第三人不法之所有，而搶奪他人之動產者，處六月以上五年以下有期徒
刑。
    【附表一】搶奪部分：
    ┌──┬──────┬──────┬───┬─────────────────┬────────────────┬─────────┐
    │編號│犯罪時間    │犯罪地點    │被害人│    犯  罪  方  法                │  損失財物                      │   證  據         │
    ├──┼──────┼──────┼───┼─────────────────┼────────────────┼─────────┤
    │ 1. │九十三年五月│臺中市北區健│壬○○│被告酉○○騎乘其母所有機車，搭載被│皮包一個（內有現金新台幣二、三千│(一)被告子○○之自白│
    │    │六日廿時廿分│行路與梅川東│      │告子○○，趁被害人不備，由子○○搶│元、支票、印章、身分證、健保卡等│(二)被告酉○○之自白│
    │    │許          │路口        │      │奪被害人之皮包等財物得手後逃逸。所│物，均未尋獲）                  │(三)被害人之指訴。  │
    ├──┼──────┼──────┼───┼─────────────────┼────────────────┼─────────┤
    │ 2. │九十三年五月│臺中市西區精│亥○  │同右                              │皮包一個（內有現金新台幣三千元、│(一)被告子○○之自白│
    │    │廿九日十時卅│誠路一四三號│      │                                  │手機二支、身分證、結婚證、護照旅│(二)被告酉○○之自白│
    │    │分許        │前          │      │                                  │行證一張等物，均未尋獲）。      │(三)被害人之指訴。  │
    ├──┼──────┼──────┼───┼─────────────────┼────────────────┼─────────┤
    │ 3. │九十三年六月│臺中市西區明│丑○○│同右                              │手提包一個（內有現金新台幣一千五│(一)被告子○○之自白│
    │    │九日十三時許│義街與美村路│      │                                  │百元、手機一支、陽信、復華銀行存│(二)被害人之指訴。  │
    │    │            │口          │      │                                  │摺、提款卡各一張等物，除手機及  │                  │
    │    │            │            │      │                                  │現金未尋獲以外，其餘物品均已尋獲│                  │
    │    │            │            │      │                                  │領回）。                        │                  │
    ├──┼──────┼──────┼───┼─────────────────┼────────────────┼─────────┤
    │ 4. │九十三年六月│臺中市向上北│天○○│同右                              │黑色女用手提包一個（內有咖啡色皮│(一)被告子○○之自白│
    │    │十一日廿一時│路近中美街口│      │                                  │夾一個、現金新台幣四千元、手機二│(二)被告酉○○之自白│
    │    │五十分許    │            │      │                                  │支等物，均未尋獲）。            │(三)被害人之指訴。  │
    ├──┼──────┼──────┼───┼─────────────────┼────────────────┼─────────┤
    │ 5. │九十三年六月│臺中市西區中│寅○○│同右                              │皮包一個（內有現金新台幣三萬四千│(一)被告子○○之自白│
    │    │十七日八時廿│港路一段一九│      │                                  │四百元、身分證一張、中國信託現金│(二)被告酉○○之自白│
    │    │分許        │九巷與明義街│      │                                  │卡一張、信用卡一張、提款卡三張、│(三)被害人之指訴。  │
    │    │            │口          │      │                                  │手機二支等物，均未尋獲）        │(四)被害人之手機通聯│
    │    │            │            │      │                                  │                                │  調閱查詢單影本（│
    │    │            │            │      │                                  │                                │  手機序號）。    │
    ├──┼──────┼──────┼───┼─────────────────┼────────────────┼─────────┤
    │ 6. │九十三年六月│臺中市○○路│庚○○│同右                              │手提包一個（內有現金新台幣四千元│(一)被告子○○之自白│
    │    │廿六日廿一時│市民廣場旁  │      │                                  │、油票六百元、台新信用卡二張、安│(二)被告酉○○之自白│
    │    │十分許      │            │      │                                  │信信用卡一張、身分證一張、職員證│(三)被害人之指訴。  │
    │    │            │            │      │                                  │一張、教師會員證一張、貴賓卡、筆│                  │
    │    │            │            │      │                                  │記本一本、汽機車駕照、家用鑰匙、│                  │
    │    │            │            │      │                                  │印章一個、健保卡一張、手機二支等│                  │
    │    │            │            │      │                                  │物，均未尋獲）。                │             │
    ├──┼──────┼──────┼───┼─────────────────┼────────────────┼─────────┤
    │ 7. │九十三年七月│臺中市西屯區│巳○○│同右                              │皮包一個（內有現金新台幣七百餘元│(一)被告子○○之自白│
    │    │二日廿二時五│大墩十九街與│      │                                  │、身分證、駕照、信用卡、金融卡、│(二)被告酉○○之自白│
    │    │分許        │東興路三段路│      │                                  │隨身碟、手機，除現金與手機未尋獲│(三)被害人之指訴。  │
    │    │            │口          │      │                                  │外，其他物品均已尋獲）   　     │                  │
    ├──┼──────┼──────┼───┼─────────────────┼────────────────┼─────────┤
    │ 8. │九十三年七月│臺中市北區博│辰○○│同右                              │皮包一個（內有現金約新台幣六千元│(一)被告子○○之自白│
    │    │十四日十時許│館二街十八號│      │                                  │、手機三支、小皮包、信用卡、金融│(二)被告酉○○之自白│
    │    │            │前          │      │                                  │卡、健保卡、電話卡、捐髓卡、保險│(三)被害人之指訴。  │
    │    │            │            │      │                                  │業務證件、印鑑、鑰匙，除現金與手│(四)被害人之贓物保管│
    │    │            │            │      │                                  │機未尋獲外，其他物品均已尋獲）。│  收據。          │
    │    │            │            │      │                                  │                                │(五)搜索扣押物品清單│
    ├──┼──────┼──────┼───┼─────────────────┼────────────────┼─────────┤
    │ 9. │九十三年七月│臺中市五權五│宇○○│同右                              │手提包一個（內有現金新台幣七千元│(一)被告子○○之自白│
    │    │十七日十六時│街與五權西四│      │           │、身分證一張、信用卡八張、提款卡│(二)被告酉○○之自白│
    │    │十五分許    │街口        │      │                                  │二張、金融卡二張、駕照、行照、存│(三)被害人之指訴。  │
    │    │            │            │      │                                  │摺二本、健保卡、印章二枚、手機一│(四)被害人之手機通聯│
    │    │            │            │      │                                  │支等物，均未尋獲）。            │  調閱查詢單影本（│
    │    │            │            │      │                                  │                                │  手機序號）。    │
    ├──┼──────┼──────┼───┼─────────────────┼────────────────┼─────────┤
    │ 10. │九十三年七月│臺中市南屯區│辛○○│同右                              │皮包一個（內有新台幣一萬五千元、│(一)被告子○○之自白│
    │    │十七日十九時│公益路與大墩│      │                                  │身分證、駕照、健保卡、手機一支、│(二)被告酉○○之自白│
    │    │卅分許      │路口        │      │                                  │鑰匙二把等物，除現金與手機未尋獲│(三)被害人之指訴。  │
    │    │            │            │      │                                  │外，其餘物品均已尋獲領回）。    │(四)被害人之贓物認領│
    │    │            │            │      │                                  │                                │  收據影本。      │
    ├──┼──────┼──────┼───┼─────────────────┼────────────────┼─────────┤
    │ 11. │九十三年七月│臺中市中區建│卯○○│同右                              │皮包一個（內有現金新台幣三百元、│(一)被告子○○之自白│
    │    │廿三日十六時│國路與民權路│      │                                  │身分證、健保卡等物，均未尋獲）。│(二)被告酉○○之自白│
    │    │            │            │      │                                  │                                │(三)被害人之指訴。  │
    ├──┼──────┼──────┼───┼─────────────────┼────────────────┼─────────┤
    │ 12. │九十三年七月│臺中市北區進│申○○│同右                              │皮包一個（內有現金新台幣七千元、│(一)被告子○○之自白│
    │    │廿七日十三時│化路二０五巷│      │                                  │手機、身分證、健保卡等物，均未尋│(二)被告酉○○之自白│
    │    │            │            │      │                                  │獲）。                          │(三)被害人之指訴。  │
    ├──┼──────┼──────┼───┼─────────────────┼────────────────┼─────────┤
    │ 13. │九十三年七月│臺中市○○路│丁○○│同右                              │手提包一個（內有現金新台幣四千九│(一)被告子○○之自白│
    │    │卅一日十三時│與大墩十街口│      │                                  │百元、身分證、駕照、手機、現金卡│(二)被告酉○○之自白│
    │    │卅分許      │            │      │                   │、合作金庫存摺等物，除手機與現金│(三)被害人之指訴。  │
    │    │            │            │      │                                  │未尋獲外，其餘物品均尋獲領回）。│(四)被害人之贓物保管│
    │    │            │            │      │                                  │                                │  收據影本。      │
    ├──┼──────┼──────┼───┼─────────────────┼────────────────┼─────────┤
    │ 14. │九十三年八月│臺中市○村路│未○○│同右                              │皮包一個（內有現金新台幣五百元、│(一)被告子○○之自白│
    │    │一日廿二時許│與向上路口  │      │                                  │身分證一張、健保卡、駕照、手機一│(二)被告酉○○之自白│
    │    │            │            │      │                                  │支等物，均未尋獲）。            │(三)被害人之指訴。  │
    │    │            │            │      │                                  │         │(四)被害人之手機通聯│
    │    │            │            │      │                                  │                                │  調閱查詢單影本（│
    │    │            │            │      │                                  │                                │  手機序號）。    │
    ├──┼──────┼──────┼───┼─────────────────┼────────────────┼─────────┤
    │ 15. │九十三年八月│臺中市五權西│黃○○│同右                              │女用咖啡色手提包一個（內有深藍色│(一)被告子○○之自白│
    │    │二日十四時四│四街三皇三家│      │                                  │皮夾一個、手機二支、現金新台幣約│(二)被告酉○○之自白│
    │    │十分許      │簡餐咖啡店後│      │                                  │一萬六千元、信用卡七張、金融卡二│(三)被害人之指訴。  │
    │    │            │面          │      │                                  │張、存摺二本等物，均未尋獲）。  │(四)被害人之手機通聯│
    │    │            │            │      │                                  │                                │  調閱查詢單影本（│
    │    │            │            │      │                                  │                                │  手機序號）。    │
    │    │            │            │      │                                  │                                │(五)被害人之手機包裝│
    │    │            │            │      │                                  │                                │  盒影本（手機序號│
    │    │            │            │      │                                  │                                │  ）。            │
    ├──┼──────┼──────┼───┼─────────────────┼────────────────┼─────────┤
    │ 16. │九十三年八月│臺中市南屯區│戊○○│同右                              │女用皮包一個（內有現金新台幣三千│(一)被告子○○之自白│
    │    │十一日十時四│大墩十二街一│      │                           │至五千元左右、台北銀行存摺二本、│(二)被告酉○○之自白│
    │    │十五分許    │七八號前    │      │                                  │台北銀行取款條六張、花旗、富邦、│(三)被害人之指訴。  │
    │    │            │            │      │                                  │復華、玉山、中信等銀行信用卡各乙│                  │
    │    │            │            │      │                                  │張、郵局、中信、復華提款卡各乙張│                  │
    │    │            │            │      │                                  │、身分證、駕照、印章二枚等物，均│                  │
    │    │            │            │      │                                  │未尋獲）。                      │                  │
    ├──┼──────┼──────┼───┼─────────────────┼────────────────┼─────────┤
    │ 17. │九十三年八月│臺中市西區公│午○○│同右                              │皮包一個（內有現金新台幣約八千元│(一)被告子○○之自白│
    │    │十七日十三時│益路與中興路│      │                                  │、身分證二張、駕照、信用卡、提款│(二)被告酉○○之自白│
    │    │許          │口          │      │                                  │卡二張、手機一支等物，除現金與手│(三)被害人之指訴。  │
    │    │            │            │      │                                  │機未尋獲外，其餘物品均尋獲領回）│(四)被害人之贓物認領│
    │    │            │            │      │                                  │。                              │  收據影本。      │
    ├──┼──────┼──────┼───┼─────────────────┼────────────────┼─────────┤
    │ 18. │九十三年八月│臺中市○○路│玄○○│同右                              │皮包一個（內有現金新台幣一千三百│(一)被告子○○之自白│
    │    │十九日廿時四│家樂福廣場前│      │                                  │元、手機二支、身分證、健保卡、信│(二)被告酉○○之自白│
 │    │十分許      │            │      │                                  │用卡等物，均未尋獲）。          │(三)被害人之指訴。  │
    │    │            │            │      │                                  │                                │(四)被害人之手機通聯│
    │    │            │            │      │                                  │                                │  調閱查詢單影本（│
    │    │            │            │      │                                  │                                │  手機序號）。    │
    ├──┼──────┼──────┼───┼─────────────────┼────────────────┼─────────┤
    │ 19. │九十三年八月│臺中市西區美│癸○○│同右                              │皮包一個（內有現金新台幣六千元、│(一)被告子○○之自白│
    │    │廿日十四時許│村路一段五十│      │                                  │身分證一張、玉山銀行現金卡一張、│(二)被告酉○○之自白│
    │    │            │二巷口      │      │                                  │信用卡二張、提款卡二張、手機一支│(三)被害人之指訴。  │
    │    │            │            │      │                                  │等物，均未尋獲）。              │                  │
    ├──┼──────┼──────┼───┼─────────────────┼────────────────┼─────────┤
    │ 20. │九十三年八月│臺中市西區存│丙○○│同右                              │手提包一個（內有現金約新台幣一千│(一)被告子○○之自白│
    │    │廿一日十一時│中街六號前  │      │                                  │五百元、身分證、駕照、提款卡、信│(二)被告酉○○之自白│
    │    │四十分許    │            │      │                                  │用卡、學生證、英文結業證書、國際│(三)被害人之指訴。  │
    │    │            │            │      │                                  │學生證、鑰匙，均未尋獲）        │                  │
    ├──┼──────┼──────┼───┼─────────────────┼────────────────┼─────────┤
    │  │九十三年八月│臺中市西區五│甲○○│同右                              │手提包一個（內有信用卡八張、金融│(一)被告子○○之自白│
    │    │廿一日十三時│權三街與五權│      │                                  │卡二張、身分證、駕照、健保卡、手│(二)被害人之指訴。  │
    │    │卅分許      │西四街口    │      │                                  │機一支、現金新台幣約九百元、汽車│(三)贓物認領保管收據│
    │    │            │            │      │                                  │鑰匙一串等物，均未尋獲）        │ （被告所有之黃色 │
    │    │            │            │      │                                  │                                │  塑膠袋一個）。  │
    │    │            │            │      │                                  │                                │(四)證物黃色塑膠袋之│
    │    │            │            │      │                                  │                                │  照片及指紋鑑驗書│
    │    │            │            │      │                                  │                                │  影本            │
    ├──┼──────┼──────┼───┼─────────────────┼────────────────┼─────────┤
    │  │九十三年八月│臺中市○○路│宙○○│同右                              │皮包一個（內有手機、金融卡、身分│(一)被告子○○之自白│
    │    │廿一日十八時│二段二五九之│      │                                  │證、健保卡等物，均未尋獲）。    │(二)被告酉○○之自白│
    │    │            │三號前      │      │                                  │                                │(三)被害人之指訴。  │
    ├──┼──────┼──────┼───┼─────────────────┼────────────────┼─────────┤
    │  │九十三年八月│臺中市西區大│地○○│同右                              │女用LV咖啡色皮包（內有現金新台幣│(一)被告子○○之自白│
    │    │廿二日十五時│隆路與精誠路│      │                                  │一萬元、身分證、國泰、世華銀行信│(二)被告酉○○之自白│
    │    │卅分許      │口          │      │                                  │用卡各一張、中信、富邦銀行金融卡│(三)被害人之指訴。  │
    │    │            │            │      │                                  │各一張等物，均未尋獲）。        │                  │
    ├──┼──────┼──────┼───┼─────────────────┼────────────────┼─────────┤
    │  │九十三年八月│臺中市西區館│己○○│同右                              │手提包一個（內有現金新台幣三百元│(一)被告子○○之自白│
    │    │廿二日十五時│前路二十六號│      │                                  │、信用卡、金融卡、手機等物，均未│(二)被害人之指訴。  │
    │    │四十分許    │前          │      │                                  │尋獲）。                        │                  │
    ├──┼──────┼──────┼───┼─────────────────┼────────────────┼─────────┤
    │  │九十三年八月│臺中市西屯區│趙王秀│同右                              │皮包一個（內有現金新台幣五萬餘元│(一)被告子○○之自白│
    │    │廿三日十五時│天水中街七十│銀    │                                  │、身分證、健保卡等物，均未尋獲）│(二)被告酉○○之自白│
    │    │十分許      │五號對面    │      │                                  │。                              │(三)被害人之指訴。  │
    ├──┼──────┼──────┼───┼─────────────────┼────────────────┼─────────┤
    │  │九十三年八月│臺中市西區五│戌○○│同右                              │皮包一個（內有現金新台幣一萬八千│(一)被告子○○之自白│
    │    │廿四日十五時│權路與成功路│      │                                  │元、信用卡三張、金融卡三張、健保│(二)被告酉○○之自白│
    │    │卅分許      │口          │      │                                  │卡一張、身分證一張、手機一支等物│(三)被害人之指訴。  │
    │    │            │            │      │                                  │，均未尋獲）。                  │                  │
    ├──┼──────┼──────┼───┼─────────────────┼────────────────┼─────────┤
    │  │九十三年八月│臺中市西區美│寅○○│同右                              │手提皮包一個（內有現金新台幣七千│(一)被告子○○之自白│
    │    │廿四日十九時│村路七十三號│      │                                  │元、信用卡四張、金融卡三張、支票│(二)被告酉○○之自白│
    │    │十分許      │前          │      │                                  │三張、手機一支等物，均未尋獲）。│(三)被害人之指訴。  │
    ├──┼──────┼──────┼───┼─────────────────┼────────────────┼─────────┤
    │  │九十三年八月│臺中市博館二│乙○○│被告子○○與共犯酉○○共同騎乘車號│女用皮包一只（內有新台幣五千一百│(一)被告子○○之自白│
    │    │廿六日十七時│街與大仁街口│      │ＳＺＦ－三五六號贓車，由酉○○騎  │元、信用卡四張、提款卡五張、身分│(二)被告酉○○之自白│
    │    │卅分許      │            │      │車搭載子○○，趁被害人不備，由胡登│證二張、駕駛執照一張、行車執照一│(三)被害人之指訴。  │
    │    │            │            │      │凱搶奪被害人之皮包等財物得手後逃  │張、TELSON行動電話門號0000000000│(四)被害人之贓物認領│
    │    │            │            │      │逸。所得現金連同手機則變賣花用殆盡│號一部）。                      │  收據。          │
    │    │            │            │      │，證件、皮包等物品沿路丟棄（未尋  │                                │(五)搜索扣押物品清單│
    │    │            │            │      │獲）。                            │                                │(六)證人張淑春之證述│
    └──┴──────┴──────┴───┴─────────────────┴────────────────┴─────────┘
    【附表二】子○○偽造文書部分：
    ┌──┬──────────┬────────────────────┬─────────────────┬────────────┐
    │編號│   犯罪時間         │   犯罪地點                             │  偽造之署押                      │     證  據             │
    ├──┼──────────┼────────────────────┼─────────────────┼────────────┤
    │ 1. │九十三年五月十八日  │臺中市○○路一九０之一號                │胡少凱二枚（含指印一枚）          │(一)被告子○○之自白。    │
    │    │                    │行動派優良手機服務小舖（張明輝）        │                                  │(二)被告酉○○之自白。    │
    │    │                    │                                        │                                  │(三)證人張明輝之證述。    │
    │    │                    │                                        │                                  │(四)讓渡書影本。          │
    ├──┼──────────┼────────────────────┼─────────────────┼────────────┤
    │ 2. │九十三年五月廿四日  │同右                                    │胡少凱三枚（含指印二枚）          │(一)被告子○○之自白。    │
    │    │                    │                                        │                                  │(二)被告酉○○之自白。    │
    │    │                    │                                        │                                  │(三)證人張明輝之證述。    │
    │    │                    │                                        │                                  │(四)讓渡書影本。          │
    ├──┼──────────┼────────────────────┼─────────────────┼────────────┤
    │ 3. │九十三年五月廿九日  │同右                                    │胡少凱三枚（含指印二枚）          │(一)被告子○○之自白。    │
    │    │                    │                                        │                                  │(二)被告酉○○之自白。    │
    │    │                    │                                        │                                  │(三)證人張明輝之證述。    │
    │    │                    │                                        │                                  │(四)讓渡書影本。          │
    ├──┼──────────┼────────────────────┼─────────────────┼────────────┤
    │ 4. │九十三年七月五日    │臺中市○○路○段二一七號                │胡少凱三枚（含指印二枚）          │(一)被告子○○之自白。    │
    │    │                    │鑫鋒通訊行（黃若蓁）                    │                                  │(二)被告酉○○之自白。    │
    │    │                    │                                        │                                  │(三)讓渡書影本。          │
    └──┴──────────┴────────────────────┴─────────────────┴────────────┘
    【附表三】酉○○偽造文書部分：
    ┌──┬──────────┬────────────────────┬─────────────────┬────────────┐
    │編號│   犯罪時間         │   犯罪地點                             │  偽造之署押                      │     證  據             │
    ├──┼──────────┼────────────────────┼─────────────────┼────────────┤
    │ 1. │九十三年六月十一日  │臺中市○○路○段二一七號                │陳思茹二枚（含指印二枚）          │(一)被告子○○之自白。    │
    │    │                    │鑫鋒通訊行（黃若蓁）                    │                                  │(二)被告酉○○之自白。    │
    │    │                    │                                        │                                  │(三)讓渡書影本。          │
    ├──┼──────────┼────────────────────┼─────────────────┼────────────┤
    │ 2. │九十三年六年廿三日  │臺中市○○路一九０之一號                │陳思茹二枚（含指印二枚）          │(一)被告子○○之自白。    │
    │    │                    │行動派優良手機服務小舖（張明輝）        │                                  │(二)被告酉○○之自白。    │
    │    │                    │                                        │                                  │(三)證人張明輝之證述。    │
    │    │                    │                                        │                                  │(四)讓渡書影本。          │
    ├──┼──────────┼────────────────────┼─────────────────┼────────────┤
    │ 3. │九十三年六月廿七日  │同右                                    │陳思茹二枚（含指印二枚）          │(一)被告子○○之自白。    │
    │    │                    │                                        │                                  │(二)被告酉○○之自白。    │
    │    │                    │                                        │                               │(三)證人張明輝之證述。    │
    │    │                    │                                        │                                  │(四)讓渡書影本。          │
    ├──┼──────────┼────────────────────┼─────────────────┼────────────┤
    │ 4. │九十三年七月六日    │同右                                    │陳思茹二枚（含指印三枚）          │(一)被告子○○之自白。    │
    │    │                    │                                        │                                  │(二)被告酉○○之自白。    │
    │    │                    │                                        │                                  │(三)證人張明輝之證述。    │
    │    │                    │                                        │                                  │(四)讓渡書影本。          │
    ├──┼──────────┼────────────────────┼─────────────────┼────────────┤
    │ 5. │九十三年八月三日    │同右                                    │陳思茹二枚（含指印三枚）          │(一)被告子○○之自白。    │
    │    │                    │                                        │                                  │(二)被告酉○○之自白。    │
    │    │                    │                                        │                                  │(三)證人張明輝之證述。    │
    │    │                    │                                        │                                  │(四)讓渡書影本。          │
    ├──┼──────────┼────────────────────┼─────────────────┼────────────┤
    │ 6. │九十三年八月十四日  │同右                                    │陳思茹二枚（含指印二              │(一)被告子○○之自白。    │
    │    │                    │                                        │枚）                              │(二)被告酉○○之自白。    │
    │    │     │                                        │                                  │(三)證人張明輝之證述。    │
    │    │                    │                                        │                                  │(四)讓渡書影本。          │
    ├──┼──────────┼────────────────────┼─────────────────┼────────────┤
    │ 7. │九十三年八月廿日    │同右                                    │陳思茹二枚（含指印二              │(一)被告子○○之自白。    │
    │    │                    │                                        │枚）                              │(二)被告酉○○之自白。    │
    │    │                    │                                        │                                  │(三)證人張明輝之證述。    │
    │    │                    │                                        │                                  │(四)讓渡書影本。          │
    └──┴──────────┴────────────────────┴─────────────────┴────────────┘
                                                                  　　　Ｆ
